Inventaris van het Archief van de Familie Boissevain en Aanverwante Families
Stadsarchief Amsterdam
- FAMILIE BOISSEVAIN, 1
  - CHARLES DANIËL WALRAVE (1866-1944) X WILLEMINA DE VOS (1869-1951), 1.45; Boissevain, C.D.W. (Charles, 1866-1944); Vos, Willemina de (1869-1951)
    - Persoonlijk leven, 1.45.1
      - Financiën en eigendommen, 1.45.1.3
        - Stukken betreffende het bouwen van een zomerhuis te Valkeveen, gemeente Naarden, ontworpen door architect J.H.W. Leliman voor Karel, 1910; 634; 1 omslag
        - Foto's van het buitenhuis 'Bergerac' te Valkeveen naast 'Heerlijkheid' en van de vaart langs de tuin van het huis, ca. 1910; 635; 2 stukken
        - Deel van een overeenkomst over de afscheiding tussen Heerlijkheid, Bergerac, een tennisveld en een boerderij, ca. 1910; 636; 1 stuk
      - Pennevruchten, 1.45.1.4
        - Stukken betreffende een artikel van Karel over mailverbindingen met Indië, 1879 - 1891; 637; 1 pak
        - Beschouwingen door Karel, 1890 - 1903; 638; 1 pak
        - Verslagen door Karel van een zeereis bij New Foundland en van een dienst in een Presbyteriaanse kerk, ca. 1895; 639; 1 omslag
        - Beschouwingen door Karel over het werk van Shakespeare, 1896 - 1900; 640; 1 omslag
        - Ingezonden brieven van Karel. Afschriften, 1900 - 1917; 641; 1 omslag
        - Verzen door Karel. 1908-1909 en z.j., 642; 1 omslag
        - Artikelen, gedichten, brieven en notulen geschreven of verzameld door Karel, 1937 - 1944; 643; 1 deel
      - Dagboeken, 1.45.1.5
        - Dagboek van Karel tijdens zijn verblijf op 'Lommerlust' bij Rozendaal, 1879; 644; 1 deeltje
        - Dagboek van Karel. 1886, 1891-1892. Met achterin Italiaanse grammatica en aantekeningen voor tijdschriftartikelen, 645; 1 deel
        - Dagboek van Willemien van haar reis naar Noorwegen, 1887; 646; 1 deel
    - Openbaar leven, 1.45.2
      - Marinetijd, 1.45.2.1
        - Stukken betreffende de marinetijd van Karel en zijn lidmaatschap van de vereniging van oud-zeeofficieren, 1881 - 1909; 647; 1 omslag
        - Jaarboekje der adelborsten. Gedrukt, 1881 - 1884; 648-650; 3 deeltjes
          - 1881, 648
          - 1883, 649
          - 1884, 650
        - Journaal van Karel betreffende zijn scheepsreizen in dienst van de Marine. Met bijlagen, 1884 - 1886; 651; 1 omslag
        - Brief van het ministerie van Marine aan Karel met diploma luitenant ter zee 2e klasse, 1886; 652; 2 stukken
        - Repertorium op de ingekomen en uitgaande brieven van Karel, 1887 - 1888; 653; 1 deel
        - De Makker. Tijdschrift van de Marine, met gedichten van Karel en concept-gedichten, 1890; 654; 1 omslag
        - 'Billet van overplaatsing'. Bewijs van uitschrijving uit de rol van het wachtschip Gedeh te Tandjong Priok voor Karel, 1890; 655; 1 stuk
        - Register van personeelsleden van de Marine. Gedrukt, 1901; 656; 1 deeltje
      - Consul en fabrikant te Montreal, 1.45.2.2
        - Stukken betreffende de 'Alaska Feather and Down Company' waarvan Karel sinds 1894 mede-directeur was. Met brieven aan zijn vader Jan, 1894 - 1900; 657; 1 omslag
        - Stukken betreffende de benoeming van Karel tot consul- generaal te Montreal, 1895; 658; 1 omslag
        - Stukken betreffende de reis naar en het verblijf te Montreal, 1898 - 1911; 659; 1 omslag
        - Foto's van personen en een kerkinterieur te Montreal en betreffende reizen door Europa. 1905 en z.j., 660; 1 pak
    - Ingekomen publikaties en verzamelde stukken, 1.45.3
      - De scheepvaartbeweging door het Suezkanaal door Gédéon Jérémie N.B. Exemplaar bestemd voor zijn broer Karel, ca. 1880; 661; 1 deeltje
      - Ter nagedachtenis van Gédéon Jérémie Boissevain. Gedrukt N.B. Exemplaar bestemd voor Karel, 1881; 662; 1 deeltje
      - Menukaarten, programma's en balboekjes voor Karel. 1883-1912 en z.j., 663; 1 omslag
      - 'Een zeegroet uit Zandvoort aan Willie de Vos bij haar vertrek naar Canada 11 augustus 1892'. Gedicht door haar oom Charles Boissevain. Gedrukt, 664; 1 stuk
      - Tekst van een code die Willemien gebruikte op een zeereis naar Canada, 1896; 665; 1 stuk
      - Amerikaanse patronen om kinderkleren te maken, waarschijnlijk afkomstig van Willemien, ca. 1900; 666; 1 omslag
      - Ontvangstbewijs voor Karel wegens een servet en een zilveren lepel afkomstig uit het Amstel Hotel, ca. 1901; 667; 1 stuk
      - Harpers Montly Magazine met artikel over Shakespeare, 1905; 668; 1 deel
      - Visitekaartje van Karel, directeur van de Standaard Verzekeringmaatschappij. In tweevoud, ca. 1905; 669; 2 stukken
      - Programma van een feestavond van de Gooische Roei- en Zeilvereniging, waar Karel een eerste prijs won. In tweevoud, 1911; 670
    - Fotoalbums en foto's, 1.45.4
      - Foto's van Karel en Willemien op verschillende leeftijden, ca. 1880 - 1944; 671; 1 omslag
      - Foto's van de kinderen van Karel en Willemien op verschillende leeftijden, 1893 - 1915; 672; 1 omslag
      - Foto van I. von Lieben en W. Leembruggen voor Willemien, 1895; 673; 1 stuk
      - Fotoalbum van Karel en zijn gezin, 1916 - 1920; 674; 1 deel
      - Foto's van Karel, Willemien met hun kinderen en van hun kinderen alleen, 1916; 675; 1 omslag
      - Fotoalbums van het gezin, 1917 - 1927; 676-678; 3 delen
        - ca. 1917, 676
        - 1920 - 1923, 677
        - 1925 - 1927, 678
      - Fotoalbum van de kinderen en kleinkinderen van Karel en Willemien, 1925 - 1926; 679; 1 deel
      - Foto's van Karel en Willemien en hun kleinkinderen te Zandvoort, 1929; 680; 2 stukken
    - Overlijden en regeling nalatenschap, 1.45.5
      - Tekst van een toespraak door de consul-generaal van Nederland te Genève bij de crematie van Karel, 1944; 681; 1 stuk
      - Album met foto's, brieven en gedichten samengesteld naar aanleiding van het overlijden van Karel, 1938 - 1945; 682; 1 deel
      - Brieven van Willemien de Vos aan Willem Geoffry Boissevain en de firma Tjeenk betreffende de afwikkeling van de nalatenschap van haar man Karel, 1946; 683; 2 stukken
  - HELENA MENSINA (1867-1946), 1.46; Boissevain, H.M. (Helena Mensina, 1867-1946)
    - Persoonlijk leven, 1.46.1
      - Ingekomen stukken, 1.46.1.1
        - Brieven aan Heleen, 1878 - 1946; 684-685; 2 omslagen
          - 1878 - 1929, 684
          - 1930 - 1946, 685
        - Gedachtenis. Bewijs dat Heleen door het afleggen van de geloofsbelijdenis lid is geworden van de Nederlands Hervormde Kerk, 1885; 686; 1 stuk
        - Gedichten voor Heleen. 1902, (1915), z.j., 687; 1 omslag
      - Financiën en eigendommen, 1.46.1.2
        - Bewijs van inschrijving in het Grootboek der Publieke Schuld voor Heleen, 1888; 688; 1 stuk
        - Eigendomsbewijzen van het huis Leidsegracht 20, in 1942 door Heleen gekocht. Met lijst, 20e eeuw, 1686 - 1886; 689; 1 omslag
        - Stukken betreffende het verblijf van Heleen bij de familie Le Rütte te Vorden, 1944; 690; 1 omslag
      - Pennevruchten, 1.46.1.3
        - Notulen van bijeenkomsten op 'Stormveld', waar de geschiedenis van de tragedie en verzen over Tessalië door Hein Boeken behandeld werden. Met aan ommezijde uittreksel uit Plato's 'Gemeentebestuur' en aantekeningen over de geschiedenis van Griekenland door Heleen. Inliggend twee foto's, 1915 - 1917; 691; 1 omslag
          Auteursrechtelijk beschermd
        - Gedichten, beschouwingen en toneelstuk door Heleen, 1929 - 1944; 692; 1 omslag
        - Vertaling van Protagoras door Heleen, 1933; 693; 1 omslag
        - Levensbeschrijving van Jan Boissevain door Heleen, zijn dochter. Met bijlage, 1937; 694; 1 omslag
        - Vertaling van Plato's 'Staatsleider', levensbeschrijving van Herakleitos, vertaling van de werken en brieven van Herakleitos, door Heleen. 1940 en z.j., 695; 1 omslag
        - De Staat door Plato, vertaald door Heleen. Gedrukt, 1947; 696; 1 deel
    - Ingekomen publikaties en verzamelde stukken, 1.46.2
      - Stukken afkomstig van en betreffende Hein Boeken, leraar van Heleen, 1902 - 1930; 697-701; 5 omslagen
        - Gedichten en aantekeningen door Hein, 1902 - 1904; 697
        - Gedichten van en brief voor Hein, 1912 - 1930; 698
        - Vertaling van Denys l'Auxerrois, 1916; 699
        - Vertaling van Carl von Rosenwold, 700
        - Verhaal en gedichten in het zweeds, nederlands en frans, 701
      - Goden en Menschen, een onvoltooide schets door Antoon der Kinderen. Gecalligrafeerd afschrift in 1926 aan Heleen geschonken, 1924; 702; 1 deel
      - 'Plan des environs d'Athènes', 'Plan de l'Academie' en 'Attique la Mégarde'. Etsen uit het boek Le voyage des jeunes anacharsis afkomstig van Heleen, 1784 - 1785; 703; 1 omslag
    - Overlijden, 1.46.3
      - Tekst ter nagedachtenis van Heleen. In viervoud. Getypt, 1946; 704; 1 omslag
  - MATTHIJS GIDEON JAN (1870-1941), 1.47; Boissevain, M.G.J. (Matthijs Gideon Jan, 1870-1941)
    - Persoonlijk leven, 1.47.1
      - Brieven aan Matthijs. 1880-1922, 1934, 705; 1 omslag
      - Stukken betreffende de middelbare school, studie en het beroep van Matthijs, 1885 - 1895; 706; 1 omslag
      - Brief van Matthijs aan zijn broers, zusters, neven en nichten waarin hij meedeelt wat er na zijn dood met zijn bezittingen moet gebeuren. In drievoud, 1928; 707; 1 omslag
      - Menukaart voor Matthijs op zijn 60e verjaardag, 1930; 708; 1 stuk
    - Ingekomen publikaties en verzamelde stukken, 1.47.2
      - Samenwerking tusschen overheid en bijzondere personen bij dwangopvoeding van jeugdige misdadigers. Proefschrift van Matthijs. Gedrukt, 1894; 709; 1 deel
      - Amsterdamsche Studentenalmanak waarin o.a. Matthijs als lid van het corps is vermeld. Gedrukt, 1895; 710; 1 deel
      - Schilderijen, etsen, tekeningen en foto's, waarschijnlijk door Matthijs verzameld of vervaardigd, 711; 1 omslag
      - Foto's van het bestuur en leden van het dispuut UNICA, ca. 1918; 712; 1 omslag
    - Overlijden, 1.47.3
      - Toespraak bij de crematie van Matthijs door Rutger Jan Boissevain, 1941; 713; 1 omslag
  - ANNA MARIA (1872-1924) X GIDEON MARI DEN TEX (1870-1916), 1.48; Boissevain, A.M. (1872-1924); Tex, Gideon Mari den (1870-1916)
    - Brieven aan Anna en Gideon, 1885 - 1923; 714; 1 omslag
    - Schilderijtje en verhalen door Anna vervaardigd. 1886, 1900, 1913, 715; 1 omslag
    - 'De duingodin', vers opgezegd door Anna, ca. 1887; 716; 1 stuk
    - Stukken betreffende het huwelijk van Anna en Gideon. 1896, 1908, 717; 1 omslag
    - Ets voor Anna, ca. 1900; 718; 1 stuk
    - Albumbladen met gedichten, verzen en illustraties aan Anna aangeboden door de deelnemers van de onderlinge wedstrijd van de tennisclub B.A.R.S.T. als dank voor de gastvrijheid op 'Heerlijkheid', 1919; 719; 1 omslag
  - PETRONELLA JOHANNA (1873-1970) X ADRIAAN FLORIS VAN HALL (1870-1959), 1.49
    - Brieven aan en gedichten voor Nel en Aat. 1883, 1891, 1896-1916, 1936, 1942, 720 (vervallen); 1 omslag; Boissevain, P.J (Petronella Johanna, 1873-1970); Hall, Adriaan Floris (1870-1959)
    - Financiën en eigendommen, 1.49.1.3; Boissevain, W. (Walrave, 1876-1944)
      - Kwitanties voor Walrave, 1911 - 1914; 725; 1 omslag
      - Koninklijk Besluit betreffende pensioen voor Walrave als gewezen lid der Tweede Kamer, 1928; 726; 1 stuk
    - Pennevruchten, 1.49.1.4; Boissevain, W. (Walrave, 1876-1944)
      - Aantekening van Walrave over de geschiedenis van het huis Keizersgracht 321 in de periode 1715-1885, dat IN 1917 door hem werd gekocht, ca. 1920; 727; 1 stuk
      - 'Nederland na den Oorlog', beschouwing door Walrave, ca. 1942; 728; 1 stuk
    - Openbaar leven, 1.49.2; Boissevain, W. (Walrave, 1876-1944)
      - Stukken van Walrave als lid van de Waalse Gemeente, 1894 - 1944; 729; 1 omslag
      - Adres- en aantekenboekje van Walrave, ca. 1919; 730; 1 deeltje
      - Stukken betreffende zijn lidmaatschap van de gemeenteraad van Amsterdam en zijn wethouderschap, 1924 - 1941; 731; 1 omslag
      - Stukken betreffende het derde lustrum van Theater Tuschinski, 1936; 732; 1 omslag
      - Stukken betreffende de onderscheidingen van Walrave, 1936 - 1938; 733; 1 omslag
      - Stukken betreffende het huwelijk van dochter Elegonda waarbij Walrave ambtenaar van de burgelijk stand was, 1939; 734; 1 omslag
  - WALRAVE (1876-1944) X 1 MARIA CATHARINA JOHANNA BLIJDENSTEIN (1876-1910), X 2 ROMELIA ABRAMINA KALFF (1887-1968), 1.50; Blijdenstein, M.C.J. (Maria Catharina Johanna); Boissevain, W. (Walrave, 1876-1944); Kalff, R.A. (Romelia Abramina, 1887-1968)
    - Persoonlijk leven, 1.50.1
      - Correspondentie, 1.50.1.1
        - Oproep voor Walrave om te verschijnen voor de Militieraad met notitie over vrijstelling van militaire dienst wegens broederdienst, 1895; 721; 1 stuk
        - Brieven en gedichten aan Walrave, Maria en Romelia, 1895 - 1946; 722; 1 omslag
        - Afschriften van uitgaande brieven van Walrave. 1898-1908,1930, 1937-1940, 723; 1 omslag
      - Huwelijk, 1.50.1.2
        - Stukken betreffende ondertrouw en het huwelijk van Walrave en Maria, 1899; 724; 1 omslag
    - Ingekomen publikaties en verzamelde stukken, 1.50.3
      - Uitnodigingen en menukaarten voor Walrave, 1892 - 1917; 735; 1 omslag
      - 'Nieuwe ervaringen op het gebied der groote stoomvaart', beschouwing door Walrave in De Economist. Gedrukt, 1903; 736; 1 deeltje
      - Stukken en foto's betreffende de vereniging Hou en Trouw van oud-leerlingen van de Eerste Openbare Handelsschool, 1903 - 1921; 737; 1 omslag
      - Stukken betreffende de familie Brugmans verzameld of opgemaakt door Walrave N.B. Zie ook inv. nrs. 779 en 790, 1915 - 1919; 738; 1 omslag
      - Artikelen over Walrave, 1924 - 1950; 739; 1 omslag
      - Artikel over Walrave als golfer en foto's van hem op verschillende leeftijden. 1927, 1930 en z.j., 740; 1 omslag
      - 31e Jaarboek van de vereniging Amstelodamum met een artikel over het Merwedekanaal door M.G. de Boer. Gedrukt, 1934; 741; 1 deel
      - 'Het vrije ruilverkeer', artikel van Walrave in de Liberale Kroniek. Gedrukt, 1935; 742; 1 stuk
      - 'Mijn leven'. Autobiografie van Walrave. Gedrukt, 1950; 743; 1 deel
  - MARIA (1878-1959), 1.51; Boissevain, M. (Maria, 1878-1959)
    - Persoonlijk leven, 1.51.1
      - Brieven aan Maria. 1883-1896, 1917, 1944-1945, 744; 1 omslag
    - Ingekomen publikaties en verzamelde stukken, 1.51.2
      - 'De Debater'. Schoolkrant waaraan Mia meewerkte, 1894 - 1895; 745; 1 deel
      - Album met ansichtkaarten betreffende de tentoonstelling 'DeVrouw 1813-1913' waarvan Mia in het organiserend comité zat, 746; 1 deel
      - Tentoonstelling 'De Vrouw 1813-1913' Afdeling onderwijs. Album met ansichtkaarten, 747; 1 deel
      - 'Een Amsterdamse Familie'. Autobiografie van Mia over de periode 1883-1914. Gestencild, ca. 1940; 748; 1 deel
  - CHARLES ERNEST HENRI (1868-1940) X MARIA BARBERA PIJNAPPEL (1870-1950), 1.52; Boissevain, C.E.H. (Charles, 1868-1940); Pijnappel, Maria Barbera (1870-1950)
    - Persoonlijk leven, 1.52.1
      - Brieven aan Charles van zijn ouders Charles Boissevain en Emily Mac Donnell, 1881 - 1884; 749; 1 omslag
      - Bijbel in de Franse taal in 1885 aan Charles geschonken door zijn vader bij zijn bevestiging in de Waalsekerk. 19e eeuw. Gedrukt, 750; 1 deel
      - Stukken betreffende het huwelijk van Charles en Maria, 1891 - 1916; 751; 1 omslag
    - Ingekomen publikaties en verzamelde stukken, 1.52.2
      - Herdenkingsnummer van 'Hou en Trouw' bij het 25-jarig bestaan van de Openbare Handelsschool waarvan Charles leerling was, 1894; 752; 1 stuk
      - De Liberale Kroniek met artikel over mevr. Boissevain-Pijnappel, lijstaanvoerster van de Vrijheidsbond voor de verkiezingen van Provinciale Staten, 1935; 753; 1 stuk
  - MARIA (1869-1959) X CORNELIS VAN EEGHEN (1861-1940), 1.53; Boissevain, M. (Maria, 1869-1959); Eeghen, C. van (Cornelis, 1861-1940)
    - 'Flora's Bouquet'. Gedicht voor het bruidspaar Maria en Cornelis. Gedrukt, 1888; 754; 1 stuk
    - Persoonlijk leven, 1.53.1; Boissevain, A.G. (1870-1922)
      - Stukken betreffende de verloving van Alfred en Mies, 1898; 755; 2 stukken
      - Brieven aan Mies Hooglandt van haar zoon Ralph Louis en schoondochter Marja Kruisinga uit Canada, 1957 - 1966; 756; 1 pak
      - Rekeningen voor Mies Hooglandt, 1961 - 1962; 757; 1 omslag
      - Brieven aan Mies Hooglandt, 1962 - 1966; 758; 1 omslag
  - ALFRED GIDEON (1870-1922) X MARIA ANNA HOOGLANDT (1875-1967), 1.54; Boissevain, A.G. (1870-1922); Hooglandt, Maria Anna (1875-1967)
    - Ingekomen publikaties en verzamelde stukken, 1.54.2
      - Over prijzen, loonen en goudproductie, door Alfred. Gedrukt, 1913; 759; 1 deel
  - HESTER (1873-1969) X JAN VAN HALL (1866-1940), 1.55; Boissevain, H. (Hester, 1873-1969); Hall, Jan van (1866-1940)
    - Speciale uitgave van Het Algemeen Handelsblad bij het huwelijk van Hester en Jan, 1895; 760; 1 stuk
    - Speciale uitgave van Het Algemeen Handelsblad bij de 30e verjaardag van Hester en het koperen huwelijk van haar broer Charles, 1903; 761; 1 stuk
  - EUGEN JAN (1880-1949) X INEZ MILHOLLAND (1886-1916), 1.56; Boissevain, E.J. (Eugen Jan, 1880-1949); Milholland, Inez (1886-1916)
    - Krantenberichten betreffende het huwelijk van Eugen en Inez, 1913; 762; 2 stukken
  - PETRONELLA JOHANNA (1881-1956) X EDUARD THEODOOR HISSINK (1883-1959), 1.57; Boissevain, P.J. (Petronella Johanna, 1881-1956)
    - Stellingen bij het proefschrift van Petronella. Gedrukt, 1943; 763; 1 stuk
  - CATHARINA JOSEPHINA (1885-1922) X LIEVEN FERDINAND DE BEAUFORT (1879-1968), 1.58; Boissevain, C.J. (Catharina, 1885-1922)
    - Circulaire betreffende het overlijden vam Catharina. In tweevoud, 1922; 764; 2 stukken
  - DANIËL GIDEON (1867-1940) X ELVIRA THEKLA VON SCHILLER (1882-na 1940), 1.59; Boissevain, D.G. (Daniël Gideon, 1867-1940)
    - Brieven aan Daniël van zijn moeder, 1914 - 1915; 765; 2 stukken
  - CAROLINE AUGUSTE ANTOINETTE SOPHIE (1868-1945) X GIDEON STEPHANUS DE CLERCQ (1862-1942), 1.60; Boissevain, C.A.A. (Caroline Auguste Antoinette, 1868-1945); Clercq, G.S. de (Gideon Stephanus, 1862-1942)
    - Dagboek van Caroline N.B. Met opgeplakte bijlagen, 1884 - 1887; 766; 1 deel
    - Bijlagen bij het dagboek, 1884 - 1886; 767; 1 omslag
    - Stukken betreffende de ondertrouw en het huwelijk van Caroline en Gideon, 1888 - 1889; 768; 1 omslag
    - Kwitanties voor Caroline, 1891; 769; 2 stukken
  - RUTGER JAN GIDEON (1870-1945) X SYBILLA FREDERIKE FRANZISCA MARIA WILSON (1875-1949), 1.61; Boissevain, R.J.G. (Rutger Jan Gideon, 1870-1945); Wilson, S.F.F.M (Sybille Frederike Franzisca Maria, 1875-1949)
    - 'Die Woche, satyrisch humoristisch Hochzeits Zeitschrift' verschenen bij het huwelijk van Rutger en Sybilla. Gedrukt, 1901; 770; 1 stuk
  - JAN WILHELM (1874-1959), 1.62; Boissevain, J.W. (Jan Wilhelm, 1874-1959)
    - Uitnodiging voor Jan voor het middagmaal ter gelegenheid van het gouden huwelijk van zijn ouders Gideon en Louise toe Laer, 1910; 771; 1 stuk
  - ATHANASE ADOLPHE HENRI (1873-1951) X DOROTHY VERNON RUXTON (1888-na 1951), 1.63; Boissevain, A.A.H. (1873-1951); Vernon Ruxton, Dorothy (1888-1951)
    - Artikel over- en foto van Athanase. 1895, 1935, 772; 2 stukken
  - GIDEON LOUIS (1870-1924) X HELEN ARABELLA MAGEE (1872-na 1924), 1.64; Boissevain, G.L. (Gideon Louis, 1870-1924); Magee, H.A. (Helen Arabella, 1872-1924)
    - Stukken betreffende het verblijf van Gideon te New York, 1894; 773; 2 stukken
  - EMMA (1872-1883), 1.65; Boissevain, E. (Emma, 1872-1883)
    - Verslag van het ziekbed en het overlijden van Emma. Met bijlagen, ca. 1884; 774; 1 omslag
  - FLORENCE HENRIËTTE (1874-1921) X JOHAN CAREL VAN NOTTEN (1872-1957), 1.66; Boissevain, F.H. (Florence Henriëtte, 1874-1921); Notten, Johan Carel van (1872-1957)
    - Brief van tante Emma Nicholls aan haar kleinkind Florrie op haar derde verjaardag, 1877; 775; 1 stuk
  - GEORGE THOMAS JOHN (1879-1914), 1.67; Boissevain, G.T.J. (George Thomas John, 1879-1914)
    - 'Notice héraldique sur l'origine de la famille Boissevain'. Stamboom met wapens van de familie Boissevain voor George in Parijs vervaardigd, 1909; 776; 1 deel
  - BARTHOLD HUBERT (1890-1965), 1.68; Boissevain, B.H. (1890-1965)
    - Persoonlijk leven, 1.68.1
      - Correspondentie, 1.68.1.1
        - Correspondentie. 1910, 1920-1962, z.j., 777; 1 omslag
        - Brieven van ouders, broers en zusters, 1920 - 1934; 778; 1 omslag
        - Correspondentie met, en stukken over het vervaardigen van een kwartiestaat voor Walrave en zijn zoon Harry, 1930 - 1943; 779; 1 omslag
      - Pennevruchten, 1.68.1.2
        - Gedichten en tekeningen van Barthold, ca. 1900; 780; 1 omslag
        - Genealogie Lijnslager en stukken betreffende de familie's Pallandt en Van Heekeren, 1932 - 1933; 781; 1 omslag
      - Genealogie van de familie Boissevain, 1.68.1.3
        - Genealogische aantekeningen van Barthold ten behoeve van het samenstellen van het stamboek, ca. 1930 - 1937; 782; 1 omslag
        - Notities door Barthold uit de archieven over de familie Boissevain uit Bergerac. 1933-1937, 1947, 783; 1 deel
        - Stamboek der Boissevains door Barthold. Gedrukt, 1837; 784; 1 deel
        - Bijlagen bij het Stamboek, 1933 - 1939; 785; 1 omslag
        - Aanvullingen op het Stamboek 1946-1959 en aantekeningen over het archief 1958-1962 door Barthold., 1946 - 1962; 786; 1 deeltje
        - Inleiding op het Stamboek en stamboom van de familie door Barthold, 1962; 787; 2 stukken
        - Artikel van Barthold in de Nederlandsche Leeuw over het wapen van de familie, 1963; 788; 1 stuk
      - Genealogie van aanverwante families, 1.68.1.4
        - Kwartierstaten van de familie Blijdenstein, opgesteld door Barthold, ca. 1930; 789; 1 omslag
        - Correspondentie betreffende de familes Brugmans, Gallas en Roelevink, 1919 - 1943; 790; 1 omslag
        - Ingekomen brieven bij- en kwartierstaten en wapens door Barthold betreffende de familie De Geer, 1939 - 1954; 791; 1 omslag
        - Correspondentie en stukken betreffende de genealogie Mollet, 1931 - 1939; 792; 1 omslag
        - Correspondentie en stukken betreffende de genealogie Nicholls, 1920 - 1948; 793; 1 omslag
        - Correspondentie betreffende de familie Nugent, 1964 - 1965; 794; 1 omslag
        - Correspondentie en stukken betreffende de genealogie Retemeyer, 1916 - 1965; 795; 1 omslag
      - Familiearchief, 1.68.1.5
        - Rapport door Barthold over de archiefbewaarplaatsen waar het familiearchief geplaatst zou kunnen worden. In tweevoud, 1951; 796; 2 stukken
        - Notities door Barthold betreffende het familiearchief berustende bij het Nederlands Economisch Historisch Archief, 1951 - 1962; 797-798; 2 deeltjes
          - 1951 - 1962, 797
          - 1955 - 1956, 798
        - Lijst van stukken uit de nalatenschap van Barthold die naar het Amsterdamse Gemeentearchief zijn overgebracht. Afschrift, 1966; 799; 1 stuk
        - Foto's uit verschillende archieven in het Gemeentearchief van Amsterdam betreffende Lucas Boissavy, Anna en Jeremie Boissevain. 20e eeuw, 800; 1 omslag
        - Geboorte-, huwelijks- en overlijdensberichten van leden van de familie verzameld en ontvangen door Barthold, 1802 - 1963; 801; 1 omslag
    - Openbaar leven, 1.68.2
      - Bestuurslid van het familieverband der Boissevains, 1.68.2.1
        - Correspondentie met de bestuursleden, 1933 - 1939; 802; 1 omslag
        - Publikaties van het familieverband. 1933-1939, 1947-1963. Met bijlagen, 803; 1 omslag
        - Jaarverslag van het familieverband door Barthold, 1935; 804; 1 stuk
    - Diversen, 1.68.3
      - Notitieboekjes van Barthold en foto's. 1916, 1917, 1936-1962 en z.j., 805; 1 omslag
      - Zegels van verschillende families, stempels, foto's, film en Belgische onderscheiding verzameld door Barthold. 1916, 1935-1936 en z.j., 806; 1 pak
      - Doosje met zakjes hoofdhaar van verschillende familieleden en enige andere personen, 807; 1 doos
  - DANIEL WILLEM (1892-1984) X ANTOINETTE MARIE JULIE VAN DER CHIJS (1898-1973), 1.69; Boissevain, D. W. (Daniël Willem, 1892-1984); Chijs, A.M.J. van der (Antoinette Marie Julie, 1898-1973)
    - Aanbevelingsbrieven voor Daniel. 1913, 1915, 808; 1 omslag